【裁判字號】    97,易,283
【裁判日期】    970331
【裁判案由】    竊盜
【裁判全文】
臺灣士林地方法院刑事判決               97年度易字第283號
公  訴  人  臺灣士林地方法院檢察署檢察官
被      告  丁○○
                    （另案於臺灣臺北監獄臺北分監執行）
            戊○○
上列被告因竊盜等案件，經檢察官提起公訴（97年度偵字第1117
號），因被告於本院準備程序中為有罪之陳述，經裁定以簡式審
判程序審理，本院判決如下：
    主  文
丁○○共同竊盜，累犯，處有期徒刑柒月，扣案機車鑰匙參支沒
收；又共同攜帶兇器竊盜，累犯，處有期徒刑壹年，扣案機車鑰
匙參支沒收；又服用酒類，不能安全駕駛動力交通工具而駕駛，
累犯，處有期徒刑參月；應執行有期徒刑壹年捌月，扣案機車鑰
匙參支沒收。
戊○○共同竊盜，累犯，處有期徒刑柒月，扣案機車鑰匙參支沒
收；又共同攜帶兇器竊盜，累犯，處有期徒刑壹年，扣案機車鑰
匙參支沒收；應執行有期徒刑壹年伍月，扣案機車鑰匙參支沒收
。
    事  實
一、丁○○前因搶奪罪，經台灣板橋地方法院以93年度訴字第
    2097號刑事判決判處有期徒刑1 年6 月確定，於民國95年4
    月1 日縮刑期滿執行完畢，戊○○亦因違反洗錢防制法案件
    ，經台灣板橋地方法院以95年度簡字第2221號簡易判決判處
    有期徒刑4 月確定，於95年8 月1 日易科罰金執行完畢，詎
    2 人猶不知悔改：
(一)於97年（起訴書誤植為96年）1 月7 日下午3 時許，基於為
    自己不法所有意圖之犯意聯絡，前往臺北縣三重市○○路1
    之37號停車場內，由丁○○持戊○○之機車鑰匙一串3 支，
    共同竊取乙○○○所有之車號DB-6592 號自用小客車，得手
    後，2 人即由丁○○駕駛該車搭載戊○○先返回其台北縣板
    橋市○○里○○路○ 段215 號住處，在門口處拾得鐵棍2支
    ，放置於前揭所竊車輛內，旋再與戊○○共乘該車攜帶上開
    足對人之身體、生命安全產生危害之兇器鐵棍2 支在路上尋
    找行竊目標；
(二)於同日晚間6 時許，2 人駕駛上開竊得之車輛行經過臺北市
    士林區○○○街○ 段堤防外停車場時，即基於破壞停放於該
    停車場車輛鎖孔、車窗以侵入車內竊取財物之不法所有意圖
    聯絡，由戊○○把風，丁○○持上開戊○○之鑰匙插入停放
    於該停車場、甲○○所有之車號3400-QD 號自用小客車左前
    車門鎖，鬆動毀損該鎖孔，足以生損害於甲○○，惟因車門
    無法開啟而未取得財物；嗣丁○○接續持前揭鐵棍敲破停車
    場內己○○所有之車號3A-430號營業小客車左後車門三角窗
    ，足以生損害於己○○，戊○○旋入侵該車竊取車上之紅包
    1 個（內含新臺幣200 元）。適逢警至該處巡邏，2 人遂再
    坐上前揭車號DB-6592 號自用小客車，由丁○○駕駛該車逃
    逸，於同日晚間6 時20分許，因丁○○酒後駕車失控，在臺
    北市○○○街○ 段107 號前，撞及對向車道由丙○○○駕駛
    之車號EX-0 865號自用小客車及張文國停放路旁之所有之
    EZ-5336 號自用小客車，2 人下車逃竄，丁○○立即遭警逮
    捕，並扣得其等行竊所用之鑰匙3 支及鐵棍2 支，戊○○逃
    逸後，亦於同日晚間8 時許，在臺北縣三重市○○路○ 段
    126 巷49號2 樓住處遭警逮捕。
二、丁○○於97年1月7日下午1時許，在臺北縣中和市○○路某
    撞球場內飲用啤酒後，已達不能安全駕駛動力交通工具之程
    度，竟於當日下午3 時許在台北縣三重市○○路1 之37號停
    車場與戊○○共同竊取車號DB-6592 號自用小客車後，即由
    丁○○駕駛該竊得之車輛返回丁○○前揭住處，拾得鐵棍後
    ，仍由丁○○駕駛該車前往台北市士林區○○○街○ 段堤防
    外停車場行竊，嗣於同日晚間6 時20分許，因丁○○與戊○○在臺北市士林區○○○街○ 段堤防外停車場內行竊失風遭
    警追捕，丁○○遂駕駛該車逃逸，旋在士林區○○○街○ 段
    107 號前，因該車輛失控撞及其他車輛而遭警逮捕，於當日
    下午6 時55分許經檢測其呼氣酒精濃度達0.31MG/L，始悉上
    情。
三、案經乙○○○、甲○○、己○○訴由臺北市政府警察局士林
    分局報請臺灣士林地方法院檢察署檢察官偵查起訴，嗣丁○○、戊○○於本院準備程序中為有罪之陳述，經裁定以簡式
    審判程序審理。
    理  由
一、前揭犯罪事實，業據被告丁○○、戊○○於警偵訊及本院審
    理中坦承不諱，有關2 人竊盜、毀損犯行自白情節互核相符
    ，且犯罪事實一（一）、（二）部分，復經證人乙○○○、
    甲○○、己○○於警訊中指述被害情節在案（見偵查卷第33
    頁至第40頁），並有證人乙○○○出具贓物認領保管單（見
    偵查卷第63頁）、證人甲○○、己○○分別所有之車號0000
    0000-QD 號自用小客車、車號3A-430號營業小客車車損及車
    內財物遭翻動照片（見偵查卷第67頁至69頁）在卷為憑，此
    外，復有被告2 人用以行竊之鐵棍2 支、機車鑰匙1 串3 支
    扣案佐證，而扣案鐵棍材質為鋼鐵，足以將車窗打破，自足
    以危及人之身體、生命安全，確為凶器無訛，堪認被告2 人
    關於竊盜、毀損犯行之自白與事實相符。至於被告丁○○公
    共危險犯行部分，除經被告丁○○自白外，其酒後駕駛車輛
    失控，在士林區○○○街○ 段107 號前撞及對向車道由丙○○○駕駛之車號EX-0865 號自用小客車及張文國停放路旁之
    所有之EZ-5336 號自用小客車，遭警逮捕，經檢測其呼氣酒
    精濃度達0.31MG/L等節，並有酒精濃度測試表、刑法第185
    條之3 案件測試觀察紀錄表、臺北市政府警察局舉發違反道
    路交通管理事件通知單、道路交通事故現場圖、車號EX-086
    5 號自用小客車、EZ-5336 號自用小客車車損照片等件在卷
    為憑（見偵查卷第74頁至第91頁）。按當人飲酒後，若以呼
    氣酒精濃度測試器測得之呼氣濃度達到每公升0.5 毫克時，
    反應較慢，感覺減低，將影響駕駛；達到每公升0.75毫克時
    ，思考與個性行為均會改變；達到每公升1.0 毫克時，步態
    不穩，噁心嘔吐，精神混惑不清晰；達到每公升1.5 毫克時
    ，說話不清楚，感覺喪失，視力模糊；達到每公升2.0 毫克
    時，體溫與血糖均降低，肌肉控制差，甚至會導致癲癇發作
    ；達到每公升3.5 毫克時，則已經神智不清，反射減低，甚
    至呼吸抑制等情，業據行政院國軍退除役官兵輔導委員會臺
    北榮民總醫院以88年8 月5 日（88）北總內字第26868 號函
    示明確。被告丁○○經員警以呼氣酒精濃度測試器測得之呼
    氣酒精濃度雖僅每公升0.31毫克，但其飲酒時間為97年1 月
    7 日下午1 時許，測試之時間為同日下午6 時55分許，有警
    製告發單附件（見偵查卷第77頁）可稽，飲酒後經人體代謝
    約6 小時許，呼氣酒精濃度猶高達每公升0.31毫克，足見被
    告丁○○甫飲酒後2 小時許即駕車行竊時，呼氣酒精濃度遠
    高於此，況且，被告丁○○酒後6 小時許反應降低，酒後失
    控而肇事，復如前述，應認被告丁○○酒後確實已達不能安
    全駕駛動力交通工具之程度。本件事證明確，被告2 人犯行
    洵堪認定，應依法論科。
二、核被告丁○○、戊○○犯罪事實一（一）以機車鑰匙行竊汽
    車之行為，係犯刑法第320 條第1 項竊盜罪，犯罪事實一（
    二）中持機車鑰匙、凶器鐵棍破壞他人車鎖、車窗以行竊車
    內財物之行為，係犯刑法第321 條第1 項第3 款之攜帶兇器
    竊盜罪、同法第354 條毀損罪，其等以1 行為觸犯上開2 罪
    名，為想像競合犯，從一重論以攜帶凶器竊盜罪。被告2 人
    於同一停車場，於極密接之時間內，攜帶兇器先後破壞2 輛
    車並下手行竊，應認其等以2 車輛為行竊目標之行為無從割
    離，係接續犯一罪，公訴人就被告2 人毀損車號3400-QD 號
    自用小客車左前車門鎖，惟因車門無法開啟而未取得財物之
    行為，求另論以刑法第320 條第3 項、第1 項之竊盜未遂罪
    、同法第354 條之毀損罪，藉以割裂該行為與被告2 人在密
    接時空下另一攜帶兇器鐵棍敲破車窗竊取車內財物行為間關
    係，自有未洽，就公訴人論以刑法第320 條第3 項、第1 項
    之竊盜未遂罪部分，並變更起訴法條為刑法第321 條第1 項
    第3 款，附此敘明。被告2 人就上開犯罪，均有犯意聯絡、
    行為分擔，均為共同正犯。至於被告丁○○犯罪事實二之犯
    行，另犯刑法第185 條之3 之公共危險罪，公訴人於起訴書
    證據並所犯法條欄內雖漏列被告丁○○該項犯行所應論以之
    罪嫌，然於犯罪事實欄內已詳予載明酒醉駕車之犯行，自為
    起訴效力所及，並由本院適用法條論科之。被告丁○○所犯
    上開3 罪間（竊盜、攜帶兇器竊盜及公共危險）、被告戊○○所犯上開2 罪間（竊盜、攜帶兇器竊盜），犯意個別、手
    段互殊，應分論併罰之。又被告丁○○前因搶奪罪，經台灣
    板橋地方法院以93年度訴字第2097號刑事判決判處有期徒刑
    1 年6 月確定，於95年4 月1 日縮刑期滿執行完畢，被告戊○○亦因違反洗錢防制法案件，經台灣板橋地方法院以95年
    度簡字第2221號簡易判決判處有期徒刑4 月確定，於95年8
    月1 日易科罰金執行完畢，此均有台灣高等法院被告前案紀
    錄表在卷為憑，5 年內均故意再犯本案有期徒刑以上之罪，
    為累犯，均依法加重其刑。爰審酌被告2 人正值壯年，除有
    前述應依累犯情節加重之前科紀錄外，又各有多次財產犯罪
    紀錄，均有前揭紀錄表可稽，2 人竟於短短數小時內即多次
    竊取他人財物，其中以攜帶兇器之方式竊取他人財物，嚴重
    破壞社會秩序及他人財產安全，而被告丁○○酒後駕車，並
    已造成實害，情節重大，惟念其等所竊財物價值並非至鉅，
    於犯後尚能坦承犯行等一切情狀，分就所犯各罪量處如主文
    所示之主刑。至於被告2 人於本案雖為累犯，復有本案數次
    竊盜犯行，確屬不該，公訴人求為強制工作之諭知，並非無
    據，然被告2 人所犯本案，下手行竊車輛雖有3 輛，但所得
    利益不高，如遽令其入勞動場所強制工作，有失比例原則，
    本案已就被告丁○○宣告應執行有期徒刑1 年8 月（含公共
    危險部分）、被告戊○○宣告應執行有期徒刑1 年5 月，以
    其等竊盜所得利益而論，刑罰報應已屬相當，應足以矯治其
    竊盜惡習，無庸再為強制工作之宣告，附此敘明。
三、扣案機車鑰匙1 串3 把為被告戊○○所有供被告丁○○、戊○○行竊所用之物，業經被告2 人供明在卷，爰依刑法第38
    條第1 項第2 款之規定於使用各該鑰匙行竊之犯罪主文項下
    宣告沒收之。另扣案之鐵棍2 支固為被告2 人行竊所用之物
    ，然被告2 人均稱該鐵棍為路上拾得之物，否認為其等所有
    ，依卷內現存事證，亦無從認定為被告2 人所有，爰不為沒
    收之諭知，附此敘明。
據上論斷，應依刑事訴訟法第273 條之1 第1 項、第299 條第1
項前段、第300 條，刑法第28條、第320 條第1 項、第321 條第
1項 第3 款、第354 條、第55條、第47條第1 項、第51條第5 款
、第38條第1 項第2 款，刑法施行法第1 條之1 ，判決如主文。
本案經檢察官高俊申到庭執行職務。
中    華    民    國    97    年    3     月    31    日
                  刑事第六庭法  官  楊得君
以上正本證明與原本無異。
如不服本判決，應於判決送達後10日內向本院提出上訴狀，上訴
狀並應敘明上訴理由。
                            書記官  陳佳伶
中    華    民    國    97    年    3     月    31    日
附錄本案論罪科刑法條之依據：
中華民國刑法第320條第1項
（普通竊盜罪、竊佔罪）
意圖為自己或第三人不法之所有，而竊取他人之動產者，為竊盜
罪，處 5 年以下有期徒刑、拘役或 5 百元以下罰金。
意圖為自己或第三人不法之利益，而竊佔他人之不動產者，依前
項之規定處斷。
前二項之未遂犯罰之。
中華民國刑法第321條
（加重竊盜罪）
犯竊盜罪而有左列情形之一者，處 6 月以上、 5 年以下有期徒
刑：
一  於夜間侵入住宅或有人居住之建築物、船艦或隱匿其內而犯
    之者。
二  毀越門扇、牆垣或其他安全設備而犯之者。
三  攜帶兇器而犯之者。
四  結夥三人以上而犯之者。
五  乘火災、水災或其他災害之際而犯之者。
六  在車站或埠頭而犯之者。
前項之未遂犯罰之。
中華民國刑法第354條
（毀損罪）
毀棄、損壞前二條以外之他人之物或致令不堪用，足以生損害於
公眾或他人者，處2年以下有期徒刑、拘役或5百元以下罰金。
中華民國刑法第第185條之3


司法院資訊處製作；財團法人民間司法改革基金會備份。
